最高法院刑事判決　　　　　　　　　　　　　　　　　九十一年度台非字第五三號
　　上訴人　最高法院檢察署檢察總長
　　被　告　甲○○
右上訴人因被告偽造有價證券案件，對於台灣高雄地方法院中華民國九十年三月五日
第一審確定判決（八十九年度訴字第二二七七號，起訴案號：台灣高雄地方法院檢察
署八十九年度偵字第一二三一九號），認為違法，提起非常上訴，本院判決如左：
    主  文
原判決關於違背法令部分撤銷。
    理  由
非常上訴理由稱：「按判決適用法則不當者，為違背法令。又依法應於審判期日調查
之證據而未予調查者，其判決當然違背法令，刑事訴訟法第三百七十八條、第三百七
十九條第十款分別定有明文。而刑法第七十四條規定緩刑之宣告，須以未曾受有期徒
刑以上刑之宣告或曾受有期徒刑以上刑之宣告，執行完畢或赦免後，五年以內未曾受
有期徒刑以上刑之宣告為要件。所謂受有期徒刑以上刑之宣告者，係指受刑之宣告確
定者而言。因而前已受有期徒刑以上刑之宣告確定者，即不得於後案宣告緩刑，復有
貴院五十四年度台非字第一四八號判例可資參考。經查本件被告甲○○曾於民國八十
九年四月二十九日起至同年五月三十日止因犯毒品危害防制條例案件連續施用第一級
毒品罪，經台灣高雄地方法院於八十九年十月十九日以八十九年度訴字第二０九七號
判處有期徒刑七月，於同年十一月二十七日確定，甫於九十年七月二十六日發監執行
，此有各該案卷可稽。揆諸上揭說明，被告於後案即本件原判決於九十年三月五日判
決時已不符合緩刑之宣告要件，自不得宣告緩刑。原審竟對附於卷內之前科資料即台
灣高雄地方法院被告院內索引紀錄表未予查明，即認被告符合緩刑宣告之要件而為緩
刑之諭知，應有適用法則不當之違背法令。案經確定，爰依刑事訴訟法第四百四十一
條、第四百四十三條提起非常上訴，以資糾正。」等語。
本院按得為緩刑之宣告者，須以未曾受有期徒刑以上刑之宣告，或前受有期徒刑以上
刑之宣告，執行完畢或赦免後，五年以內未曾受有期徒刑以上刑之宣告為要件之一，
此觀刑法第七十四條之規定自明。本件被告甲○○因違反毒品危害防制條例案件，經
台灣高雄地方法院於民國八十九年十月十九日以八十九年度訴字第二０九七號判處有
期徒刑七月，在同年十一月二十七日確定，而於九十年七月二十六日發監執行，有台
灣高雄地方法院檢察署九十年度執字第二０九號執行卷，及原判決法院被告院內索引
卡紀錄表、台灣高等法院被告全國前案紀錄表在卷可稽。乃原判決以被告犯本件偽造
有價證券罪，於九十年三月五日判處被告有期徒刑一年八月時，不加細察，猶以被告
未曾受有期徒刑以上刑之宣告為由，同時諭知緩刑四年。揆諸首開說明，其緩刑之宣
告顯屬違法。案經確定，非常上訴意旨執以指摘，洵有理由。惟原判決尚非不利於被
告，應由本院將原判決關於諭知被告緩刑之違背法令部分撤銷，以資糾正。
據上論結，應依刑事訴訟法第四百四十七條第一項第一款前段，判決如主文。
中      華      民      國    九十一    年      三      月     十四     日
                              最高法院刑事第六庭
                                  審判長法官  吳  雄  銘
                                        法官  池  啟  明
                                        法官  石  木  欽
                                        法官  郭  毓  洲
                                        法官  吳  三  龍
      右正本證明與原本無異
                                              書  記  官
中      華      民      國    九十一    年      三      月     十九     日
